臺灣高等法院刑事判決　　　　　　　　95年度上訴字第4858號
上　訴　人　甲○○
即　被　告
上列上訴人因偽造文書等案件，不服臺灣臺北地方法院95年度訴
字第946號，中華民國95年12月12日第一審判決（起訴案號：臺
灣臺北地方法院檢察署94年度偵字第14701號），提起上訴，本
院判決如下：
    主  文
上訴駁回。
    事  實
一、甲○○係泰康國際科技股份有限公司（民國（下同）94年5
    月26日停業，下稱泰康公司）執行長，負責公司一切業務之
    執行。於93年初見TFT LCD PANEL（中譯：薄膜電晶體液晶
    顯示面板，下稱LCD）於交易市場供不應求，乃聲稱泰康公
    司擁有一批中華映管股份有限公司（下稱華映公司）出產之
    LCD，而與受中強電子股份有限公司（下稱中強公司）委託
    尋找貨源之聯宗創意興業有限公司負責人陳永宗聯繫交易事
    宜，透過陳永宗安排，約定由泰康公司販售一萬組15吋LCD
    （起訴書誤繕為10萬組，下稱系爭LCD）與頂倫企業股份有
    限公司（下稱頂倫公司），再由頂倫公司販售系爭LCD與中
    強公司，頂倫公司於即93年3月31日，申請開立有效期限為
    93年6月30日之台新商業銀行即期信用狀與泰康公司（下稱A
    信用狀、交貨期限93年6月9日）、中強公司則於93年3月26
    日，申請開立有效期限為93年5月31日之即期信用狀與頂倫
    公司（下稱B信用狀、交貨期限93年5月24日，起訴書誤繕為
    93年5月25日，且均誤繕為遠期信用狀）。詎甲○○明知泰
    康公司，無法遵守上開期限交付系爭LCD，A、B信用狀屆期
    將因此失效而不獲兌現，竟意圖為自己不法所有，於93年4
    月間，出示A、B信用狀向金眾公司詐稱屆期可順利押匯取款
    ，並要求頂倫公司變更A信用狀受益人為金眾公司，冀圖以
    此使金眾公司陷於錯誤而同意借款與泰康公司，然因金眾公
    司要求查核泰康公司擁有系爭LCD之證明，甲○○遂基於行
    使偽造私文書概括犯意，先在不詳時地，未經華映公司同意
    或授權，利用不知情之成年人偽刻附件所示「CHUNGHWA
    PICTURE TUBES,LTD」華映公司印章一枚，且於不詳時、地
    蓋用在如附件所示預期發票（Performa Invoice）及確認出
    貨函之簽名欄，並偽簽如附件所示之簽名以偽造之，而分別
    於93年5月14日、20日，陸續將上開偽造之預期發票及確認
    出貨函以電子郵件寄與金眾公司管理處長范淑安加以行使，
    足以生損害於華映公司及金眾公司。嗣經范淑安委請任職於
    光威股份有限公司之徐錫弘，持該偽造私文書向華映公司查
    證，始知悉上情而未借款與泰康公司。
二、案經華映公司訴由臺灣士林地方法院檢察署呈請臺灣高等法
    院檢察署令轉臺灣臺北地方法院檢察署檢察官偵查起訴。
    理  由
一、上訴人被告甲○○否認行使如附件所示偽造私文書之犯行，
    辯稱略以：「泰康公司之LCD並非自華映公司取得，而係另
    由香港商取得，自無需提供系爭偽造文件」等語。經查：
(一)、本件認定事實所引用之本件卷內所有卷證資料（包含人證與
    文書證據、物證等證據），並無證據證明係公務員違背法定
    程序所取得，又本件被告以外之人范淑安、任德翔、吳姵潔
    於審判外之陳述，亦無刑事訴訟法第159條之1至之3所規定
    之不得作為證據之情形，且卷內之文書證據，亦無刑事訴訟
    法第159條之4之顯有不可信之情況與不得作為證據之情形，
    則依刑事訴訟法第159條至159條之5之規定，本件認定事實
    所引用之本件卷證所有證據（包含人證與文書證據、物證等
    證據），均認為有證據能力，合先敘明。
(二)、被告坦承係泰康公司之執行長，負責公司一切業務之執行。
    於93年初經由陳永宗聯繫，約定由泰康公司販售系爭LCD 與
    頂倫公司，再由頂倫公司販售系爭LCD與中強公司，頂倫及
    中強公司並分別開立A、B信用狀，並要求頂倫公司變更A信
    用狀受益人為金眾公司之情，核與證人陳永宗、證人即頂倫
    公司財務副總黃文鴻、證人即中強公司採購協理李守凡證述
    情節相符，並有A、B信用狀附卷可稽（第147013號偵卷第90
    、91、96、97頁），此部分之事實應堪認定。
(三)、被告雖辯稱向金眾公司借款有提供信義區土地作擔保，然依
    據證人范淑安證述：「（請提示93偵8973號卷一第9、10頁
    ，有無看過？有，我傳真給華映，這份資料是被告傳真過來
    的。（你收到這二份傳真日期是第9頁5月20日及第10頁5月
    14日？）是」、「（這些文件是真實？）這個文件我不知道
    是不是真實，所以我才傳真請他們確定是不是華映的文件」
    、「（你傳真給華映公司請他們確認，是否為華映的文件，
    結果如何？）華映回復這不是他們的文件」、「（當初被告
    是如何找你談相關交易？）透過我們關係企業林特助（即林
    添良）帶他過來，他說收到中強公司開來的信用狀給泰康公
    司，因為他知道我們公司跟銀行關係不錯，有信用狀的額度
    ，他可以拿中強公司的信用狀到我們公司銀行去作貸款動作
    ，被告反應是說要做這筆生意，是拿到華映會出貨給中強公
    司，需要資金週轉，要透過我們公司來作這筆生意，把改開
    給他們公司的信用狀改開給我們，希望由我們公司出貨給中
    強公司，希望借新臺幣一千五百萬元至二千萬元給他，當初
    我們認為中強公司是曾經發生危機過的公司，我們不接受，
    後來又開了另一家的L/C出來」、「（請提示14701號卷第11
    0頁，是不是叫頂倫公司？）對。當初我有跟華南銀行確認
    是否實在，是否可以貸到這些錢出來，銀行說信用狀是真的
    ，也可以貸款給我們，所以老闆王源河要我們跟桃園、中壢
    中華映管親自確認是否可以交貨，我們老闆有另外向被告要
    抵押品，被告有提供出來世貿對面的一塊地，老闆有請朋友
    去查核這塊地，才發現是五十幾個人的持有地，沒有價值，
    再要我去向中華映管確認」、「（交易後來有無成立？）後
    來打電話過來說單子沒有，說不是他們發出的單子，既然不
    是就全部取消，這本來就不是我們公司正常的業務」、「（
    泰康公司有無要求金眾公司開即期信用狀給泰康公司？）不
    記得，泰康公司有說要押匯取款。我們一直比較關心中華映
    管是否會直接出貨，被告不希望我們跟中華映管直接聯繫，
    因為他說他是經由特殊管道要到的貨，至於他是什麼關係我
    就不知道」等語（原審卷第139頁），足見被告有先後行使
    附件所示偽造私文書之事實，且其所稱提供土地擔保之詞，
    並非可採。
(四)、且依證人范淑安於95年4月20日檢察事務官詢問時證述：「
    （甲○○如何拿中強公司及頂倫公司的信用狀向你們借錢？
    ）甲○○透過林添良來找我，並且拿出中強公司的信用狀，
    他要金眾公司開即期的信用狀給他，因為他要金眾拿中強信
    用狀去銀行貸款，中強信用狀的金額有二百多萬元美金，他
    只要求貸款新臺幣二千多萬元，但是因為中強曾經倒過，我
    們公司不放心，所以甲○○又拿出頂倫公司開的信用狀，我
    們有去向開狀銀行查證，得知沒有問題，所以金眾公司覺得
    只要在確定出貸來源也沒有問題，此筆交易就可以承接，我
    就請甲○○提供華映的窗口，讓我能與他確認，但甲○○再
    三推託，說這是特殊管道拿到的貨，不方便給我們供應商，
    我再要求他要有華映公司確認出貨的單據及確認如期交貨的
    訂單，他就傳真上開提示的確認出貨單及預期發票給我，經
    我再向華映工作的徐錫弘協助去華映作確認，才得知這兩張
    單子是假的。又我們在向華映查證的過程中，甲○○也曾要
    提供土地作為抵押，但尚未談成，我們就發現華映的文件是
    假的，就這樣停止了」、「（提示94年10月10日你提出之泰
    康公司預期訂單、發票，你如何拿到的？）這是甲○○以電
    子郵件的傳送方式傳給我的，因為我們要拿我們向他買東西
    的發票，去銀行開即期信用狀，讓他可以馬上拿到錢」（第
    14701號偵卷第111頁）等語，以及卷附頂倫公司提出之泰康
    公司開給頂倫公司之預期發票（第14701號偵卷第94頁），
    其格式核與證人范淑安提出之泰康公司給金眾公司之預期發
    票相符，足徵泰康公司要求金眾公司開立即期信用狀之事實
    。且參酌證人林添良於原審證述：「（泰康公司是如何與金
　　眾公司有這種交易？）我們要有業績還有單子，我們需要這
  　個額度來賺錢，金眾公司在銀行有額度，金眾公司希望用我
    們的額度借錢給泰康公司」（原審卷第46頁）等語，以及證
    人黃文鴻於原審證述：「（為何你們會相信會有這樣的貨源
    ？）我們會以信用狀作為付款的依據，透過陳永宗業務上介
    紹，在公司作這個交易，交貨後才付款，所以我們不會特別
    去查有無貨源」（原審卷第132頁）等語，足認被告之主要
    目的在向金眾公司借款，故持中強公司及頂倫公司開立之信
    用狀為據，表示泰康公司確有貨物，並以金眾公司可開立即
    期信用狀使用銀行額度為由，要求金眾公司開立即期信用狀
    與泰康公司。因頂倫公司是貨到付款，自無需查明有無貨源
    ，而金眾公司為斟酌是否先借款與泰康公司，即有確認擔保
    例如查明貨源或要求抵押之必要。參以證人即華映公司業務
    部專員任德翔於偵查證述：「（你們如何發現有這二份偽造
  　文件？）有一位華映的離職員工（錫弘），到光威公司任職
    ，光威之關係企業金眾公司，接到本案之偽造文件，金眾就
    請錫弘來向我們確認，我們是否有真要出貨給泰康公司，因
    為泰康公司拿了這2張偽造之文件，向金眾公司說要把這批
    貨轉賣給金眾，並要求金眾要先開L/C給泰康公司」（第897
    3號偵卷(一)第29頁）等語，就發現系爭偽造私文書之經過與
    證人范淑安所述相符，堪認證人范淑安之證述堪以採信。則
    被告辯稱：「泰康公司已取得A、B即期信用狀，自無再要求
    金眾公司開立即期信用狀及提供金眾公司貨源之必要」等語
    ，顯係卸責而不足採。
(五)、又依證人黃文鴻於原審證稱：「（請說明依照訂購單，交貨
    日期？）92頁的訂購單交貨日期是93年5月，上面有訂單號
　  碼、交貨日期、付款方式是L/C見貨付款。93頁的預期發票
    是泰康公司開給我們公司，作為我們開信用狀的依據」、「
    （依照這個方式你們如何開立信用狀？）金額、內容、交貨
    條件、日期，在上面有註明他們收到我們開給他們的信用狀
    六十天內對方要把貨交給我們」、「（你們是幾月幾日開給
    他們信用狀？）93年3月31日」、「（這個信用狀有無經過
    修改？）第一次信用狀有經過修改，是泰康公司告訴我們把
　  信用狀的受益人改為金眾公司，為何改為金眾公司我們公司
    就不清楚，依照泰康公司寄給我們的預期發票（上開卷第98
    頁），我們是依照他們的要求」、「（除了修改受益人之外
    ，還有無其他修改？）有，依照訂單預期發票上面，及我們
    下的訂單，93年5月要交貨，我們是依照這二個來作判斷，5
    月27日是星期四，28日是星期五，我們有問陳永宗這批貨是
    否會交，如果不能交，我們就把信用狀改到27日，一開始日
    期會訂在6月30日，是因為我們3月31日申請開立信用狀，是
    依照銀行可以給公司的最長時間，所以才會開在6月30日。
    會改是因為當初的採購單及預期發票最後交貨日期都是在5
    月30日，如果依照我們下給他的採購單是在5月30日之前要
    交貨，28日是個工作天，29、30日是星期日，我們跟陳永宗
　　確認，如果在5月底不能交貨，我們就要把這張信用狀交易
  　結束，一般結束信用狀交易的技術方式是把日期提前來結束
    這張信用狀」、「（你的意思是本件交易沒有成立，是因為
    沒有如期交貨？）是。我們有問過陳永宗這批貨在五月底之
    前不能交，他的答覆是不能交貨」、「（剛才你所說的修改
    原因究竟是因為不能如期交貨，還是第90頁的信用狀交貨日
    期已過？）5月24日交貨日期也是我們參考的依據，但是5月
    24日已經過了，但是我們會參考金眾公司交易條件是否符合
    ，如果沒有交貨跡象，我們問過陳永宗，如果不會交，就會
    提前到符合採購單及預期發票的交易條件」、「（根據這二
    個信用狀交易條款，泰康公司假如在5月25日交貨，你有機
    會去拿中強公司開給頂倫公司的信用狀去押匯？）不會，必
    須要再與中強公司討論付款方式，但是一定要在5月25日通
    知我們」（原審卷第136頁）等語，核與證人陳永宗於原審
    證述：「（甲○○如何跟你說LCD的事情？）他說他有貨」
    、「（當時甲○○有無說貨源有多少？）他說他有貨，能夠
　　交貨，貨源是中華映管」、「（後來為何交易沒有成功？）
  　請頂倫公司開立信用狀，原來交貨期為八個禮拜，後來改為
    十個禮拜，因為當時缺貨，期間我常到他們公司催貨，後來
    一直拖，都沒有辦法交貨，他說有其他貨交給其他公司，後
    來中強公司的人到其他公司問，也沒有那些交易」、「（後
    來信用狀如何處理？）我知道信用狀於期限內沒有交貨，信
    用狀就過期了，中間包括兩個信用狀」、「（你是否知道頂
    倫公司開給泰康公司的信用狀後來有變更受益人為金眾公司
    ？）我知道，是甲○○要求的，應該講說是泰康公司，我不
    知道泰康公司與甲○○的關係」、「（你知道為何甲○○會
    要求信用狀受益人變更為金眾公司？）我不是很清楚」、「
    （這兩個信用狀是遠期還是即期的信用狀？）第90頁的信用
    狀是即期的，第96頁的也是即期的信用狀」、「（如果泰康
    公司在93年5月25日到93年6 月9日交貨給頂倫公司，頂倫公
    司與中強公司這筆交易有無成立？）因為中強公司要貨，如
    果被告在那段時間可以交貨的話，中強公司表示可以用現金
    買，這跟信用狀沒有關係」、「（是否確知當時信用狀失效
    ，是因為泰康公司沒有交貨？）是的。頂倫公司有一位小姐
    有跟我提起這件事情，因為中強的信用狀到24日，頂倫公司
    擔心泰康公司交貨的時候，信用狀沒有辦法兌現，因為要交
    貨，所以一定要改期，我跟中強公司商量，中強公司表示他
    們可以用現金交易」等語（原審卷第54頁）。及卷附中強及
    頂倫開立之信用狀所有往來資料相符。另審酌證人即中強公
    司採購協理李守凡於偵查證述：「當時市場上說華映公司有
    一批15吋LCD的貨，有一位姓陳的男子跑來公司說他手上可
  　以拿到這批貨，要我們公司先開訂單及L/C，L/C的受益人開
    給頂倫公司，在開立L/C時，我們雖有預期可能沒有貨，但
    因為當時非常缺貨，業界都會先開L/C，之後再經管道向華
    映求證，華映公司說根本沒有這批貨，但因L/C我們有開期
    限，期限一到，若貨沒有交出來，就會作廢，我們只是損失
    開狀費」（第14701號偵卷第113頁）等語，堪認被告確係無
    法如期交貨且明知之。
(六)、被告雖辯稱略以：「泰康公司之LCD並非自華映公司取得，
    而係另由香港商取得，自無需提供系爭偽造文件」等語，且
    提出香港Compusult, Inc公司出具予泰康公之PERFORMA
    INVOICE影本（原審卷第151頁），用以證明其有貨源，然被
    告無法提出文件正本，且被告所提之文件如屬實，被告即得
    以如期交貨而不致於產生本件無法交貨之問題，況該INVOIC
    E上所記載之數量為4萬組，而Description項目下有A
    non-refundable pay of $60,000.00 must be made by
    March 31,2004 to secure this offer.，而被告無從提出
    已經付款之證明，且該INVOICE之公司為香港公司，華映公
    司為設於臺灣之公司，被告捨近求遠，向香港公司訂購臺灣
    華映公司生產之LCD，銷售給設於臺灣之中強公司，甚至於
    在原審稱不確定該香港公司是否還在，沒有辦法證明從哪裡
    取得貨源等語（原審卷第146頁），足見被告所稱顯然與常
    理有違。至於被告辯解稱依據一般交易行為慣例，出示交貨
    承諾書或訂貨單，皆在交易談判階段，本案交易早已談妥，
    信用狀亦已開立，於此時提出交貨承諾書或訂貨單根本無此
    必要等語，然被告所陳如為真，其即與香港公司完成交易，
    而有付款相關證明可以提出，且可以確認取得LCD，然被告
    始終無法交貨，足見此項INVOICE並不足以為被告之有利證
    據，且被告此辯解並非可採。又被告辯稱關於信用狀之簽發
    過程等詞，與本件之爭點並無關聯性，本件之爭點僅係爭如
    附件所示之華映公司具名之預期發票（Performa Invoice）
    及確認出貨函是否真正，而該二紙文書係偽造，由泰康公司
    下游廠商電話確認，華映公司從光威公司取得等情，並據華
    映公司職員吳姵潔於偵查陳述明確，又被告雖辯稱前述文書
    上之傳真機表頭與泰康公司不同，應該是華映公司等語，然
    查，證人范淑安於原審證稱附件所示之華映公司具名之預期
    發票（Performa Invoice）及確認出貨函係被告傳真過來，
    因不知是否真正所以傳真給華映公司確認，華映公司回覆不
    是他們的文件等語（原審卷第139頁），且所謂傳真機之表
    頭，包括公司名稱與日期，係由使用傳真機者自行在傳真機
    上設定輸入公司名稱，是該表頭顯係偽造文書者自行由傳真
    機設定，是被告所為此項辯解亦非可取。至於被告於本院準
    備期日要求向銀行函查信用狀，然此部份業經原審函查在卷
    （原審卷第80頁），而信用狀與本件偽造文書並無任何關聯
    性，至於被告要求查證通聯紀錄，證明有無傳真，因此係固
    網通信且已經超逾電信法規保存六個月之期限，自屬於無法
    調查之事項，而本件待證事實明確，本件之爭點為被告如確
    實有1萬組LCD之貨源，並能如期履約交貨，即無本案發生，
    本件顯係被告藉詞有貨源，取得信用狀後輾轉以之為借款之
    憑信，並進而要求以土地為擔保借款，終因金眾公司為確認
    被告是否有訂貨以保障債權，要求被告出具文件證明（見證
    人范淑安之證詞，原審卷第140頁），是被告顯有偽造系爭
    件文件之動機甚明。
(七)、綜上，被告明知無法如期交付系爭LCD，仍持A、B信用狀並
    出具如附件所示之偽造私文書向金眾公司借款，其有詐欺未
    遂、偽造及行使偽造私文書之犯行，堪以認定。
二、論罪科刑部分：
(一)、被告行為後，刑法業於94年2月2日修正公布，95年7月1日起
    施行。按行為後法律有變更者，適用行為時之法律，但行為
    後之法律有利於行為人者，適用最有利於行為人之法律，修
    正後刑法第2條第1項定有明文。此條規定係規範行為後法律
    變更所生新舊法律比較適用之準據法，本身尚無新舊法比較
    之問題，於新法施行後，應一律適用新法第2條第1項之規定
    ，為「從舊從輕」之比較。而本次法律變更，比較時應就罪
    刑有關之共犯、未遂犯、想像競合犯、牽連犯、連續犯、結
    合犯，以及累犯加重、自首減輕暨其他法定加減原因（如身
    分加減）與加減例等一切情形，綜其全部罪刑之結果而為比
    較（最高法院95年5月23日95年度第八次刑庭會議決議參照
    ）。經查：
１、刑法第339條第1項關於詐欺取財罪之規定，法定刑為「5 年
    以下有期徒刑、拘役或科或併科1千元以下罰金」，就罰金
    部分，依修正後刑法施行法第1條之1：「中華民國94年1 月
    7日刑法修正施行後，刑法分則編所定罰金之貨幣單位為新
    臺幣。94年1月7日刑法修正時，刑法分則編未修正之條文定
    有罰金者，自94年1月7日刑法修正施行後，就其所定數額提
    高為三十倍。但72年6月26日至94年1月7日新增或修正之條
    文，就其所定數額提高為三倍」，及修正後刑法第33條第5
    款將罰金刑定為「新臺幣一千元以上，以百元計算之」等規
    定，則刑法修正後第339條第1項詐欺取財罪所得科處之罰金
    刑最高為新臺幣三萬元，最低為新臺幣一千元，惟依被告行
    為時之刑罰法律，即罰金罰鍰提高標準條例第1條前段規定
    之提高倍數十倍及修正前刑法第33條第5款規定之罰金最低
    額一元計算，前開詐欺取財罪之罰金刑最高為銀元一萬元，
    最低為銀元一元，換算為新臺幣後，最高額雖與新法同為新
    臺幣三萬元，惟最低額僅新臺幣三元。比較修正前、後之刑
    罰法律，自以行為時即修正前之法律較有利於被告。
２、刑法第56條連續犯之規定業經刪除，則被告之數犯罪行為，
    應予分論併罰。此刪除雖非犯罪構成要件之變更，但顯已影
    響行為人刑罰之法律效果，自屬法律有變更，依新法第2條
    第1項規定，比較新、舊法結果，仍應適用較有利於被告之
    行為時法律即舊法論以連續犯。
３、刑法第55條關於牽連犯之規定業經刪除，則被告所犯各罪，
    應予分論併罰。比較新、舊法結果，適用被告行為時之法律
    即修正前刑法第55條牽連犯之規定，較有利於被告。至本條
    關於想像競合犯之規定，新法增列但書「不得科以較輕罪名
    所定最輕本刑以下之刑」，係科刑之限制，為法理之明文化
    ，非屬法律之變更，自無新舊法比較之問題。
４、刑法第41條第1項前段關於易科罰金之規定，新法修正為「
    犯最重本刑為五年以下有期徒刑以下之刑之罪，而受六個月
    以下有期徒刑或拘役之宣告者，得以新臺幣一千元、二千元
    或三千元折算一日，易科罰金」，惟依被告行為時之刑罰法
    律，即修正前刑法第41條第1項前段：「犯最重本刑為五年
    以下有期徒刑以下之刑之罪，而受六個月以下有期徒刑或拘
    役之宣告，因身體、教育、職業、家庭之關係或其他正當事
    由，執行顯有困難者，得以一元以上三元以下折算一日，易
    科罰金」，暨罰金罰鍰提高標準條例第2條：「依刑法第41
    條易科罰金者，均就其原定數額提高為一百倍折算一日；法
    律所定罰金數額未依本條例提高倍數，或其處罰法條無罰金
    刑之規定者，亦同」等規定，易科罰金之折算標準最高為銀
    元三百元，最低為銀元一百元，換算為新臺幣後，最高為新
    臺幣九百元，最低為新臺幣三百元。比較修正前、後關於易
    科罰金折算標準之刑罰法律，適用行為時即修正前之法律，
    對被告較為有利。
５、綜上法律修正前、後之比較，揆諸前揭最高法院決議及修正
    後刑法第2條第1項所定之「從舊從輕」原則，適用被告行為
    時即修正前之法律，對被告較為有利，自應適用修正前刑法
    及罰金罰鍰提高標準條例等相關規定。
(二)、核被告所為，係犯刑法第216條、第210條之行使偽造私文書
    及第339條第3項、第1項之詐欺取財未遂罪。被告利用不知
    情之成年人偽造上開華映公司印章一枚，為間接正犯。其偽
    造印章、印文及署押，係偽造私文書之部分行為，偽造私文
    書之低度行為，又為行使偽造私文書之高度行為所吸收，均
    不另論罪。其先後二次行使偽造私文書犯行，時間緊接，所
    犯係構成要件相同之罪名，顯係基於概括犯意為之，為連續
    犯，依修正前刑法第56條之規定，以一罪論，並加重其刑。
    其先後連續行使偽造私文書之目的，在向金眾公司詐取金錢
    ，所犯上開二罪間有方法結果之牽連關係，依修正前刑法第
    55條之規定，應從一重之連續行使偽造私文書罪論處。
(三)、原審認被告罪證明確，並適用刑事訴訟法第299條第1項前段
　　，刑法第2條第1項、第216條、第210條、第339條第3項、第
  　1項、修正前刑法第56條、第55條、第41條第1項前段、第
    219 條，罰金罰鍰提高標準條例第1條前段、修正前罰金罰
    鍰提高標準條例第2條，現行法規所定貨幣單位折算新臺幣
    條例第2條之規定，審酌被告犯後一再否認犯行，犯後態度
    不佳，惟尚未詐得財物，並參酌被告犯罪之動機、目的、犯
    罪之手段，以及被告之品行、智識程度、犯罪所生之危險或
    損害等一切情狀，量處有期徒刑伍月，並諭知如易科罰金，
    以銀元參佰元即新臺幣玖佰元折算壹日。偽造之「CHUNGHWA
　　PICTURE TUBES,LTD」印章壹枚及如附件所示之印文貳枚、
  　署押貳枚，不問屬於犯人與否，均依刑法第219條規定宣告
    沒收。
(四)、經核原判決認事用法並無不合，量刑之諭知亦屬妥適，上訴
    人即被告上訴意旨仍執前詞否認犯罪，指摘原判決不當，為
    無理由，應予駁回。
據上論斷，應依刑事訴訟法第368條，判決如主文。
本案經檢察官劉文水到庭執行職務。
中　　華　　民　　國　　96　　年　　2 　　月　　6 　　日
　　　　　　　　　刑事第十二庭  審判長法　官   蔡永昌
　　　　　　　　　　　　　　　　　    法　官   陳榮和
　　　　　　　 　 　　　　　　　　　　法　官   施俊堯
以上正本證明與原本無異。
如不服本判決，應於收受送達後十日內向本院提出上訴書狀，其
未敘述上訴之理由者並得於提起上訴後十日內向本院補提理由書
（均須按他造當事人之人數附繕本）。
                                      書記官   孫佩琳
中　　華　　民　　國　　96　　年　　2 　　月　　6 　　日
附錄：本案論罪科刑法條全文
中華民國刑法第210條
（偽造變造私文書罪）
偽造、變造私文書，足以生損害於公眾或他人者，處 5 年以下有
期徒刑。
中華民國刑法第216條
（行使偽造變造或登載不實之文書罪）
行使第 210 條至第 215 條之文書者，依偽造、變造文書或登載
不實事項或使登載不實事項之規定處斷。
中華民國刑法第219條
（沒收之特例）
偽造之印章、印文或署押，不問屬於犯人與否，沒收之。
中華民國刑法第339條
（普通詐欺罪）
意圖為自己或第三人不法之所有，以詐術使人將本人或第三人之
物交付者，處5年以下有期徒刑、拘役或科或併科1千元以下罰金
。
以前項方法得財產上不法之利益或使第三人得之者，亦同。
前二項之未遂犯罰之。
